【裁判字號】    98,交易,49
【裁判日期】    990129
【裁判案由】    公共危險
【裁判全文】
臺灣臺東地方法院刑事判決              98年度交易字第49號
公  訴  人  臺灣臺東地方法院檢察署檢察官
被      告  甲○○
                      5弄30.
上列被告因公共危險案件，經檢察官提起公訴（98年度偵字第16
24號），本院依簡式審判程序審理並判決如下：
    主  文
甲○○服用酒類，不能安全駕駛動力交通工具而駕駛，處拘役
拾日，如易科罰金，以新臺幣壹仟元折算壹日。緩刑貳年。
    犯罪事實
一、甲○○於民國98年6月14日下午4時至7時間，在臺東縣成功
    鎮○○路65號李錦波友人住處，與李錦波及其夫共同飲用米
    酒、保利達各1瓶後，因與其夫發生口角，明知自己已達不
    能安全駕駛動力交通工具之程度，竟仍於同日7時許，駕駛
    車牌號碼FJ7-650 (起訴書誤載為EJ7-650)號重型機車離開
    上址。嗣於同日晚間7時5分許，行經臺東縣成功鎮豐田社區
    ○○道路時，不慎失控滑倒受傷，經送署立臺東醫院急救時
    ，當場對其抽血檢驗酒精濃度，驗出血中酒精濃度達每分升
    133毫克(mg/dl)，等同於呼出之空氣中含酒精濃度每公升
    0.665毫克(mg/l)，始查悉上情。
二、案經臺東縣警察局成功分局報告臺灣臺東地方法院檢察署檢
    察官偵查起訴。
    理  由
一、本件被告甲○○所犯為刑法第185條之3之罪，核屬刑事訴訟
    法第273條之1第1項所定死刑、無期徒刑、最輕本刑為3年以
    上有期徒刑以外之罪，亦非高等法院管轄之第一審案件，而
    被告於本院行準備程序中就被訴事實為有罪之陳述，經告知
    被告簡式審判程序之旨並聽取當事人意見後，本院合議庭裁
    定由受命法官獨任進行簡式審判程序，是本件之證據調查，
    依刑事訴訟法第273條之2規定，不受同法第159條第1項、第
    161條之2、第161條之3、第163條之1及第164條至第170條規
    定之限制，合先敘明。
二、上開犯罪事實業據被告甲○○於審理中坦承不諱，核與證人
    李錦波警詢及偵查中證述之情節相符，復有臺東縣警察局道
    路交通事故當事人酒精測定紀錄表、臺東縣警察局道路交通
    事故檢測委託書、臺東縣警察局舉發違反道路交通管理事件
    通知單、道路交通事故現場圖、道路交通事故調查報告表（
    一）、（二）各1份，以及交通事故現場照片22張等附卷足
    憑。且被告因此次酒駕肇事亦受有腦震盪、臉部及頭皮多處
    挫傷及胸壁挫傷之傷害，顯係因飲酒而致自身有反應變慢、
    感覺減低、影響駕駛等輕度到中度之中毒症狀，並已達駕駛
    不能平衡之情形，始會於肇事後受有如此嚴重之傷害，足認
    被告當時確已達不能安全駕駛動力交通工具之程度。從而，
    被告之自白與事實相符，應可採信。本案事證明確，被告犯
    行堪可認定，應依法論科。
三、次按法律經修正，若無論依修正前或修正後之規定，其構成
    要件及法律效果均相同者，即無有利或不利之情形，參之最
    高法院97年4月22日97年度第2次刑事庭會議決議意旨，即無
    庸為新舊法之比較。另參酌最高法院97年11月7日97年度第
    21次刑事庭會議決議意旨，就無庸為新舊法比較之情形，縱
    其適用欠妥當，惟無論適用行為時法或裁判時法，因結果並
    無不同，對判決不生影響，上訴審亦毋庸撤銷改判。查刑法
    第41條業於98年12月30日修正公布，已於99年1月1日生效，
    然就刑法第41條第1項前段之構成要件及法律效果，皆未修
    正改變，本件之宣告刑既未逾6月，無論依修正前或修正後
    之刑法第41條第1項前段易科罰金之規定，皆得以新臺幣
    1,000 元、2,000元或3,000元折算1日，易科罰金，自無庸
    為新舊法比較，而逕行適用修正後刑法第41條第1項前段，
    併此敘明。
四、核被告甲○○所為，係犯刑法第185條之3服用酒類不能安全
    駕駛動力交通工具罪。爰審酌被告未曾有任何犯罪紀錄，素
    行良好，其明知酒精成分對人之意識能力具有不良影響，酒
    後駕車對一般往來之公眾及駕駛人自身皆具有高度危險性，
    既漠視自己安危，尤枉顧公眾安全，而於服用酒類後之呼氣
    中酒精濃度達每公升0.665毫克，已處於不能安全駕駛動力
    交通工具之狀態，仍執意騎乘重型機車行駛於供公眾往來之
    道路，致生交通事故，已對行車安全產生危害，惟念及被告
    因與其夫口角一時衝動，負氣酒駕，惡性尚非重大，且於犯
    罪後尚能坦認不諱，態度良好，已有悛悔之意，兼衡被告因
    此次酒駕肇事亦受有腦震盪、臉部及頭皮多處挫傷及胸壁挫
    傷之傷害，已受有相當程度之教訓，及其高中肄業之智識程
    度，生活狀況等一切情狀，量處如主文所示之刑，併諭知易
    科罰金之折算標準。
五、末查，被告甲○○前未曾因故意犯罪而受有期徒刑以上刑之
    宣告，此有臺灣高等法院被告前案紀錄表1份附卷可查，因
    一時失慮，初罹刑章，犯案後於審理中供承犯行不諱，深具
    悔意，兼衡被告家中經濟狀況不佳，僅依賴被告之夫以打零
    工之方式維生，且尚有兩幼女需要扶養，經此刑之宣告，當
    知所警惕，信無再犯之虞，另公訴人於本院審理中亦建請本
    院予以被告自新之機會，本院因認所宣告之刑，以暫不執行
    為適當，爰依刑法第74條第1項第1款之規定，併予宣告被告
    緩刑2年，以啟自新。
據上論斷，依刑事訴訟法第273 條之1 第1 項、第299 條第1 項
前段，刑法第185條之3、第41條第1項前段、第74條第1項第1款
，刑法施行法第1條之1第1項，判決如主文。
本案經檢察官乙○○到庭執行職務。
中    華    民    國    99    年    1     月    29    日
                    交通法庭    法  官  林拔群
如不服本判決應於收受本判決後10日內向本院提出上訴書狀（須
附繕本）。「切勿逕送上級法院」。
                                書記官  鄭鈺瓊
中    華    民    國    99    年    1     月    29    日
附錄本案論罪科刑法條全文：
中華民國刑法第185條之3
服用毒品、麻醉藥品、酒類或其他相類之物，不能安全駕駛動力
交通工具而駕駛者，處一年以下有期徒刑、拘役或科或併科十五
萬元以下罰金。


司法院資訊處製作；財團法人民間司法改革基金會備份。
